

# JHOSSYMAR CONTRERAS

DESARROLLADOR FRONTEND

#### **PERFIL**

Como desarrollador front-end con seis años de experiencia, he tenido el privilegio de trabajar en diversos sectores, incluyendo textiles, medios digitales, salud y tecnología. Mi capacidad para colaborar con equipos multidisciplinarios y comunicarme de manera efectiva con colegas de diferentes áreas me ha permitido contribuir al éxito de proyectos desafiantes.

#### CONTACTOS

Telefono: (503) 6307 0617

Correo: chrisj\_contreras@outlook.com

LinkedIn: @jhossyd3v Github: jhossyd3v

Sitio Web: https://jhossy.dev

# HABILIDADES

#### Lenguajes

Javascript, PHP, Java, HTML, CSS

#### **Bases de Datos**

MySQL, PostgreSQL

#### Control de versiones

Git, SVN

#### Frameworks/Librerías/Otros

jQuery, Stylus, SASS, Pug, Bootstrap, Gulp, React

Comunicación Efectiva Trabajo en Equipo Resolución de Problemas Liderazgo

#### **Idiomas**

Español - Nativo Inglés - Intermedio

#### EXPERIENCIA LABORAL

#### **Desarrollador Frontend**

JDK Outstanding Technologies | Mar. 2023 - Presente

Creé sitios web personalizados y contribuí activamente a las decisiones estructurales y de diseño dentro del equipo. Al revisar las pull requests, analizo los cambios para asegurar que estén alineados con los requisitos del cliente y las necesidades de otros equipos.

# Desarrollador Web

La Prensa Gráfica | Dic. 2020 - Mar. 2023

Colaboré con editores, periodistas, diseñadores y equipos multifuncionales para analizar sus necesidades y ofrecer soluciones. Mi trabajo incluía diseñar y crear aplicaciones web, gráficos interactivos, recuperación de datos, procesamiento y presentación.

# Desarrolador de Software Supertex El Salvador | Nov. 2017 - Dic. 2020

Analicé procesos en diferentes áreas y diseñé y desarrollé módulos para el programa que gestionaba el proceso de manufactura dentro de la empresa.

# EDUCACIÓN

Ingeniería en Sistemas Informáticos Universidad de El Salvador

# Curso de Inglés Avanzado

Academia Europea